# 租赁付款额的现金流核算

提问人：zzyy11 时间：2023-04-06 21:21:15
陈版主您好：
A公司假设已在 21 年确认使用权资产， 22 年度进行使用权资产后续计量时计提当期租赁负债，但实际预付对方 2年的租金，请问这种情况下，是需要将本期所支付的两年租金均确认为支付其他与筹资活动有关的现金还是仅调整当期确认租赁负债部分的租金

回答人：chenyiwei
将本期所支付的两年租金均确认为支付其他与筹资活动有关的现金（预付部分相当于负债的提前偿还）。